# 关于采购返利的会计处理及税务问题

提问人：文浩 时间：2018-05-16 01:34:51
版主您好，有个问题想请教您。
甲公司向乙公司采购货物，价格为A元，乙公司已A元开具了增值税专票；过一段时间后，乙公司根据甲公司的采购量（非销售量）
给予一定的采购返利B元，计算方法则为B=采购量x固定的单位数量返利，通过冲抵货款的形式让甲公司受益，但不开具红字发票。
在上述情况下，甲公司会计处理上是否应该冲减购入货物的成本？是否具有税务风险？（不开红字发票，实际上多享受了进项税额）
而甲公司实际的会计处理是：用销售量*固定的单位数量返利=C元，C元则冲减成本，而乙公司真正实际的返利则是B元，因此B和C之差用来调整存货的账面成本。
请问上述的会计处理是否不妥？
感谢老师解答！

回答人：chenyiwei
如果能够合理确定享受返利的采购货物在年内的销售和年末结存情况，则甲公司的会计处理是合理的。税务问题建议咨询税务专业人士。

提问人：文浩 时间：2018-05-17 21:42:57
感谢陈版解答，接着咨询一个问题，因为采购返利是通过抵减货款的形式来确认的，但是返利的负数发票是合并在下次采购货物的发票上以净额列示的，这种情况下，企业在采购货物的时候，是否可以贷记应付账款-采购原价，借记其他应收款-采购返利？还是说必须要以应付账款的净额列示？
谢谢

回答人：chenyiwei
分别反映，不能净额列示。因为本批返利要下次采购时才能抵减货款，不是立即可以抵减。